臺灣橋頭地方法院民事判決　　　　　　110年度橋簡字第592號
原　　　告　臺灣橋頭地方檢察署

法定代理人　洪信旭　
訴訟代理人　方偉　　
複　代理人　李典育　
被　　　告　0000-000000C（真實姓名年籍資料詳卷）
上列當事人間請求償還犯罪被害補償金事件，本院於民國110 年
11月10日言詞辯論終結，判決如下：
    主  文
被告應給付原告新臺幣貳拾萬元，及自民國一一○年九月十四日
起至清償日止，按週年利率百分之五計算之利息。
訴訟費用新臺幣貳仟壹佰元由被告負擔。
本判決得假執行。但被告如以新臺幣貳拾萬元為原告供擔保，免
為假執行。
    事實及理由
一、按行政機關、司法機關及軍法機關所製作必須公示之文書，
    不得揭露性侵害犯罪被害人之姓名、出生年月日、住居所及
    其他足資識別被害人身分之資訊；而性侵害犯罪，係指觸犯
    刑法第221 條至第227 條、第228 條、第229 條、第332 條
    第2 項第2 款、第334 條第2 項第2 款、第348 條第2 項第
    1 款及其特別法之罪，性侵害犯罪防治法第12條第2 項、第
    2 條第1 項已有明文。經查，後述之被害人甲女為被告所涉
    性侵害犯罪之被害人，且判決為司法機關所製作必須公示之
    文書，故為保護甲女身分，本判決爰就可資識別甲女身分之
    資訊及被告資料均予隱匿，先此敘明。
二、原告主張：被告為被害人甲女（真實姓名年籍資料詳卷；刑
    事案件之代號為0000-000000 、0000-000000 號）之表叔，
    於民國106 年10月1 日中午12時許，被告在位於高雄市大社
    區食坑巷之住處房間內觀看色情影片後，竟將甲女叫入房間
    ，不顧甲女推拒反抗，強行褪去甲女褲子，並以其生殖器插
    入甲女陰道，對甲女強制性交得逞。又被告上開所為，經臺
    灣橋頭地方檢察署（下稱橋頭地檢署）檢察官偵查後，以10
    7 年度偵字第1436號案件提起公訴，並經本院以106 年度侵
    訴字第18號、107 年度侵訴字第55號判決處被告有期徒刑3
    年7 月確定，故甲女為性侵害犯罪之被害人。嗣甲女向橋頭
    地檢署犯罪被害人補償審議委員會申請犯罪被害補償金，並
    經該會以108 年度補審字第13號決定就被告犯行部分，補償
    甲女精神慰撫金新臺幣（下同）200,000 元，且如數支付完
    畢，爰依犯罪被害人保護法第12條第1 項規定提起本件訴訟
    ，聲明：如主文第1 項所示。
三、被告則以：對本件沒有意見，請法院依法審判等詞置辯。
四、本院得心證之理由：
㈠、按因故意或過失，不法侵害他人之權利者，負損害賠償責任
    ；不法侵害他人之身體、健康、自由、貞操或不法侵害其他
    人格法益而情節重大者，被害人雖非財產上之損害，亦得請
    求賠償相當之金額，民法第184 條第1 項前段、第195 條第
    1 項前段定有明文。又國家於支付犯罪被害補償金後，於補
    償金額範圍內，對犯罪行為人或依法應負賠償責任之人有求
    償權；前項求償權，由支付補償金之地方法院或其分院檢察
    署行使，犯罪被害人保護法第12條第1 項、第2 項前段業已
    明定。另犯罪被害人保護法立法目的，在於被害人因遭他人
    侵害導致死亡或重傷結果，國家為救急而負起國家社會責任
    ，給予被害人或其家屬部分之金錢補償，但犯罪加害人仍不
    因此免除其賠償責任，國家依法給付此項金錢後，得依犯罪
    被害人保護法規定，向犯罪行為人據以求償，此即所謂法定
    之債權移轉，其效力應與債權讓與相同。
㈡、原告主張之前揭事實，已據其提出橋頭地檢署107 年偵字第
    1436號追加起訴書、本院106 年度侵訴字第18號、107 年度
    侵訴字第55號刑事判決書、原告之犯罪被害人補償審議委員
    會108 年度補審字第13號決定書、收據、請領書、切結書、
    求償權讓與書、匯款資料、委託書等件為證（見本院卷第17
    至46頁、第47頁之彌封袋），且經本院調取該刑案卷宗資料
    核閱無訛，復為被告所不爭執（見本院卷第79頁），自堪信
    屬實。又不法侵害他人之人格權，被害人受有非財產上損害
    ，請求加害人賠償相當金額之慰撫金時，法院對於慰撫金之
    量定，應斟酌實際加害情形、所造成之影響、被害人痛苦之
    程度、兩造之身分地位經濟情形及其他各種狀況，以核定相
    當之數額。本件被告確有為原告主張之強制性交甲女此事實
    ，既如前述，則其行為本足令甲女精神上受有相當之痛苦，
    故甲女依民法侵權行為之法律關係，自得向被告請求慰撫金
    。另本院審酌原告之犯罪被害人補償審議委員會依甲女及被
    告之身份、地位、經濟能力、甲女所受之痛苦及被告之侵害
    情狀，復參考兩造之財產所得資料後，認甲女精神上受有相
    當之痛苦，並決定賠償甲女精神慰撫金20萬元一節，已就兩
    造有關本案之各種狀況予以綜合考量，並堪認適當，且上開
    補償金已給付完畢，同如前載。因此，依首揭規定，甲女此
    部分對被告之損害賠償請求權顯已移轉予原告，是原告依犯
    罪被害人保護法第12條及民法侵權行為法律關係，請求被告
    給付20萬元，即屬有據。
五、綜上所述，原告依犯罪被害人保護法第12條及民法侵權行為
    法律關係，請求被告給付20萬元及自起訴狀繕本送達翌日即
    110 年9 月14日起至清償日止（起算依據詳見本院卷第75頁
    之送達證書），按週年利率5 ％計算之利息，為有理由，應
    予准許。
六、本件事證已臻明確，其餘攻擊防禦方法及舉證，經核與判決
    結果不生影響，無逐一論列之必要，併予敘明。
七、本件係適用簡易訴訟程序為被告敗訴之判決，依民事訴訟法
    第389 條第1 項第3 款規定，應職權宣告假執行。另依同法
    第392 條第2 項規定，職權宣告被告如預供擔保，免為假執
    行。
八、訴訟費用負擔之依據：民事訴訟法第78條。本件訴訟費用額
    ，依後附計算書確定如主文所示之金額。
中    華    民    國   110    年    11    月    19    日
                  橋頭簡易庭  法      官  楊博欽
以上正本係照原本作成。
如不服本判決，應於送達後20日內，向本院提出上訴狀並表明上
訴理由，如於本判決宣示後送達前提起上訴者，應於判決送達後
20日內補提上訴理由書（須附繕本）。
中    華    民    國   110    年    11    月    19    日
                              書  記  官  程淑萍
訴訟費用計算式：
裁判費（新臺幣）   2,100元
合計               2,100元